Inventaris van het archief van het Kantongerecht te Gouda, 1838-1979
Nationaal Archief, Den Haag
Formele constatering door de rechter dat een partij of een verdachte niet in rechte (per procureur) is verschenen noch op een andere wijze op de oproep bij verzoekschrift of dagvaarding heeft gereageerd; het betekent in de regel toewijzing van de eis.
Verstekvonnis
Uitspraak in een rechtszaak waarbij een procespartij niet in rechte ter zitting is verschenen noch heeft gereageerd. Zie ook: Verstek (verlenen).
Verzet
Gewoon *rechtsmiddel, aan te wenden tegen een uitspraak (*verstekvonnis) die door een rechtsprekende instantie niet op tegenspraak is gegeven en waartegen geen *hoger beroep openstaat. Zie ook: Contradictoir vonnis.
Verzetvonnis
Uitspraak in een rechtszaak die de rechter na verstekverlening opnieuw heeft beoordeeld. Zie ook: Verstek, Verstekvonnis, Verzet.
Voeging ad informandum
Het voegen, door het Openbaar Ministerie, van een strafzaak zonder tenlastelegging bij een andere zaak die aan de rechter wordt voorgelegd, met het doel de rechter bij de bepaling van de strafmaat rekening te laten houden met de gevoegde zaak. Zie ook: Afdoening door Openbaar Ministerie.
Voeging ter berechting
Het samenvoegen, door het Openbaar Ministerie, van ingeschreven strafzaken, met het doel de rechter bij één *vonnis verschillende zaken tegelijk te laten afdoen. Zie Afdoening door Openbaar Ministerie.
Voeging ter zitting
Het samenvoegen, door de rechter, van onder verschillende parketnummers ingeschreven strafzaken, met het doel deze zaken als één strafzaak te behandelen. Zie Afdoening door de rechter.
Vonnis
Gemotiveerde bindende uitspraak van de rechter in een voor hem gevoerd rechtsgeding. Zie ook: Arrest, Tussenvonnis.
Voogdij
Gezag over minderjarige en diens goederen, van rechtswege of op beslissing van de rechter aan een ouder of een derde opgedragen, wanneer het ouderlijk gezag niet over het kind wordt uitgeoefend.
Voorlopige toevertrouwing
Maatregel waarbij de kinderrechter voorlopig in de gezagsuitoefening van een minderjarige voorziet, indien een minderjarige niet onder gezag staat of dit gezag niet over hem wordt uitgeoefend.
Vreemdeling
Ieder die de Nederlandse nationaliteit niet bezit en niet op grond van een wettelijke bepaling als Nederlander wordt behandeld.
Vrijspraak
Uitspraak, door de rechter, waarbij hij niet bewezen acht dat het door de officier van justitie ten laste gelegde feit door de verdachte is gepleegd. Zie ook: Ontslag van rechtsvervolging, Schuldigverklaring.
Beschrijving van de series en archiefbestanddelen
- Stukken van algemene aard, 1.
  - Brievenboeken van uitgaande stukken., 1838-1852, 1858 - 1870, 1879 - 1901, 1910 - 1937; 1-8; 8 delen
    - 1838-1852, 1
      Zie ook inv.nr. 2.
    - 1848-1852, 2
      Zie ook inv.nr. 1.
    - 1858 - 1863 feb., 3
    - 1863 mrt. - 1867 jan., 4
    - 1867 feb. - 1870, 5
    - 1879-1892, 6
    - 1893-1901, 7
    - 1910-1937, 8
  - Brievenboeken van ingekomen stukken., 1929-1935, 1940 - 1952; 9-10; 1 deel en 1 omslag
    - 1929-1935, 9; deel
    - 1940-1952, 10
      Openbaarheid beperkt tot 01-01-2028
- Stukken van bijzondere aard, 2.
  - Rechtspraak, 2.1
    - Strafzaken, 2.1.1
      - Registers van strafzaken., 1871-1915, 1917 - 1920, 1934 - 1936, 1938 - 1954; 11-36; 26 delen
        Zie voor de audiëntiebladen, de processen-verbaal en de minuten van vonnissen voor de jaren 1871-1915 de inv.nrs. 69-309, voor de jaren 1917-1920 de inv.nrs. 317-346, voor de jaren 1934-1936 de inv.nrs. 450-565 en voor de jaren 1938-1946 de inv.nrs. 571-591.
        - 1871-1874, 11
        - 1875 - 1878 juli 02, 12
        - 1878 juli 10 - 1883 mei 16, 13
        - 1883 mei 23 - 1886 juni 30, 14
        - 1886 juli 07 - 1890 sep. 17, 15
        - 1890 sep. 17 - 1897, 16
        - 1898-1907, 17
        - 1908, 18
        - 1909, 19
        - 1910, 20
        - 1911, 21
        - 1912, 22
        - 1913, 23
        - 1914, 24
        - 1915, 25
        - 1917, 26
        - 1918, 27
        - 1919, 28
        - 1920, 29
        - 1934, 30
        - 1935, 31
        - 1936, 32
        - 1938, dec. 28 - 1944, sep. 13, 33
          Openbaarheid beperkt tot 01-01-2020
        - 1945 juli 04 - 1949 juli 27, 34
          Openbaarheid beperkt tot 01-01-2025
        - 1949 aug. 03 - 1951 nov. 21, 35
          Openbaarheid beperkt tot 01-01-2027
        - 1951 nov. 28 - 1954 dec. 15, 36
          Openbaarheid beperkt tot 01-01-2030
      - Registers van strafvonnissen., 1890-1893; 37-40; 4 delen
        Zie voor de audiëntiebladen, de processen-verbaal en de minuten van vonnissen voor de jaren 1890-1893 de inv.nrs. 123-143.
        - 1890, 37
        - 1891, 38
        - 1892, 39
        - 1893, 40
      - Klappers van strafzaken., 1912-1915, 1930 - 1932, 1935 - 1955; 41-49; 9 delen
        Zie voor de audiëntiebladen, de processen-verbaal en de minuten van vonnissen voor de jaren 1912-1915 de inv.nrs. 281-309, voor de jaren 1931-1932 de inv.nrs. 365-422 en voor de jaren 1935-1946 de inv.nrs. 501-591.
        - 1912, 41
        - 1913, 42
        - 1914, 43
        - 1915, 44
        - 1930-1932, 45
        - 1935-1938, 46
        - 1939-1947, 47
          Openbaarheid beperkt tot 01-01-2023
        - 1948-1950, 48
          Openbaarheid beperkt tot 01-01-2026
        - 1951-1955, 49
          Openbaarheid beperkt tot 01-01-2031
      - Audiëntiebladen, processen-verbaal, minuten van vonnissen en processtukken., 1838-1859, 1861 - 1865, 1867 - 1929, 1934, 1940 - 1946; 50-591, 1473-1475; 537 pakken en 5 omslagen
        Zie voor de registers van strafzaken voor de jaren 1871 - 1915, 1917 - 1920, 1934 - 1936 en 1938 - 1946 de inv.nrs. 11-34, voor de registers van strafvonnissen voor jaren 1890 - 1893 de inv.nrs. 37-40 en voor de klappers voor de jaren 1912 - 1915, 1930 - 1932 en 1935 - 1946 de inv.nrs. 41-47. Vanaf 1911 liggen de nrs. op vonnisnummer.
        - 1838-1840, 50
        - 1841-1845, 51
        - 1846-1851, 52
        - 1852-1853, 53
        - 1854, 54; omslag
        - 1855, 55
        - 1856, 56
        - 1857, 57
        - 1858, 58
        - 1859, 59; omslag
        - 1861, 60
        - 1862, 61
        - 1863, 62
        - 1864, 63
        - 1865, 64
        - 1867, 65
        - 1868, 66
        - 1869, 67
        - 1870, 68
        - 1871, nrs. 0001 - 0120., 69
        - 1871, nrs. 0121 - 0236., 70
        - 1872, 71
        - 1873, nrs. 0001 - 0100., 72
        - 1873, nrs. 0101 - 0185., 73
        - 1874, nrs. 0001 - 0100., 74
        - 1874, nrs. 0101 - 0208., 75
        - 1875, nrs. 0001 - 0175., 76
        - 1875, nrs. 0176 - 0349., 77
        - 1876, nrs. 0001 - 0144., 78
        - 1876, nrs. 0145 - 0270., 79
        - 1877, nrs. 0001 - 0106., 80
        - 1877, nrs. 0107 - 0200., 81
        - 1878, nrs. 0001 - 0130., 82
        - 1878, nrs. 0131 - 0240., 83
        - 1878, nrs. 0241 - 0367., 84
        - 1879, nrs. 0001 - 0164., 85
        - 1879, nrs. 0165 - 0289., 86
        - 1880, nrs. 0001 - 0143., 87
        - 1880, nrs. 0144 - 0261., 88
        - 1880, nrs. 0262 - 0394., 89
        - 1881, nrs. 0001 - 0156., 90
        - 1881, nrs. 0157 - 0257., 91
        - 1881, nrs. 0258 - 0353., 92
        - 1882, nrs. 0001 - 0150., 93
        - 1882, nrs. 0151 - 0290., 94
        - 1882, nrs. 0291 - 0435., 95
        - 1882, nrs. 0436 - 0565., 96
        - 1882, nrs. 0566 - 0685., 97
        - 1883, nrs. 0001 - 0145., 98
        - 1883, nrs. 0146 - 0300., 99
        - 1883, nrs. 0301 - 0425., 100
        - 1883, nrs. 0426 - 0590., 101
        - 1884, nrs. 0001 - 0159., 102
        - 1884, nrs. 0160 - 0300., 103
        - 1884, nrs. 0301 - 0460., 104
        - 1884, nrs. 0461 - 0600., 105
        - 1885, nrs. 0001 - 0148., 106
        - 1885, nrs. 0149 - 0300., 107
        - 1885, nrs. 0301 - 0427., 108
        - 1885, nrs. 0428 - 0544., 109
        - 1886, nrs. 0001 - 0130., 110
        - 1886, nrs. 0131 - 0270., 111
        - 1886, nrs. 0271 - 0446., 112
        - 1887, nrs. 0001 - 0145., 113
        - 1887, nrs. 0146 - 0262., 114
        - 1887, nrs. 0263 - 0414., 115
        - 1888, nrs. 0001 - 0172., 116
        - 1888, nrs. 0173 - 0300., 117
        - 1888, nrs. 0301 - 0461., 118
        - 1888, nrs. 0462 - 0591., 119
        - 1889, nrs. 0001 - 0113., 120
        - 1889, nrs. 0114 - 0230., 121
        - 1889, nrs. 0231 - 0377., 122
        - 1890, nrs. 0001 - 0091., 123
        - 1890, nrs. 0092 - 0156., 124
        - 1890, nrs. 0157 - 0225., 125
        - 1890, nrs. 0226 - 0299., 126
        - 1890, nrs. 0300 - 0372., 127
        - 1890, nrs. 0373 - 0456., 128
        - 1891, nrs. 0001 - 0064., 129
        - 1891, nrs. 0065 - 0129., 130
        - 1891, nrs. 0130 - 0210., 131
        - 1891, nrs. 0211 - 0281., 132
        - 1891, nrs. 0282 - 0348., 133
        - 1891, nrs. 0349 - 0420., 134
        - 1892, nrs. 0001 - 0110., 135
        - 1892, nrs. 0111 - 0193., 136
        - 1892, nrs. 0194 - 0275., 137
        - 1892, nrs. 0276 - 0386., 138
        - 1892, nrs. 0387 - 0469., 139
        - 1892, nrs. 0470 - 0541., 140
        - 1893, nrs. 0001 - 0100., 141
        - 1893, nrs. 0101 - 0200., 142
        - 1893, nrs. 0201 - 0300., 143
        - 1893, nrs. 0301-0609., 143A
        - 1894, nrs. 0001 - 0200., 144
        - 1894, nrs. 0201 - 0411., 145
        - 1894, nrs. 0412 - 0547., 146
        - 1895, nrs. 0001 - 0100., 147
        - 1895, nrs. 0101 - 0190., 148
        - 1895, nrs. 0191 - 0270., 149
        - 1895, nrs. 0271 - 0330., 150
        - 1895, nrs. 0331 - 0400., 151
        - 1895, nrs. 0401 - 0465., 152
        - 1896, nrs. 0001 - 0093., 153
        - 1896, nrs. 0094 - 0169., 154
        - 1896, nrs. 0170 - 0250., 155
        - 1896, nrs. 0251 - 0315., 156
        - 1896, nrs. 0316 - 0367., 157
        - 1896, nrs. 0368 - 0425., 158
        - 1896, nrs. 0426 - 0487., 159
        - 1896, nrs. 0488 - 0548., 160
        - 1896, nrs. 0549 - 0613., 161
        - 1897, nrs. 0001 - 0085., 162
        - 1897, nrs. 0086 - 0158., 163
        - 1897, nrs. 0159 - 0225., 164
        - 1897, nrs. 0226 - 0312., 165
        - 1897, nrs. 0313 - 0383., 166
        - 1897, nrs. 0384 - 0439., 167
        - 1898, nrs. 0001 - 0100., 168
        - 1898, nrs. 0101 - 0200., 169
        - 1898, nrs. 0201 - 0300., 170
        - 1898, nrs. 0301 - 0400., 171
        - 1898, nrs. 0401 - 0495., 172
        - 1899, nrs. 0001 - 0099., 173
        - 1899, nrs. 0100 - 0195., 174
        - 1899, nrs. 0196 - 0299., 175
        - 1899, nrs. 0301 - 0384., 176
        - 1899, nrs. 0385 - 0477., 177
        - 1899, nrs. 0478 - 0564., 178
        - 1900, nrs. 0001 - 0083., 179
        - 1900, nrs. 0084 - 0165., 180
        - 1900, nrs. 0166 - 0250., 181
        - 1900, nrs. 0251 - 0326., 182
        - 1900, nrs. 0327 - 0410., 183
        - 1900, nrs. 0411 - 0488., 184
        - 1901, nrs. 0001 - 0100., 185
        - 1901, nrs. 0101 - 0200., 186
        - 1901, nrs. 0201 - 0340., 187
        - 1901, nrs. 0341 - 0544., 188
        - 1902, nrs. 0001 - 0146., 189
        - 1902, nrs. 0147 - 0284., 190
        - 1902, nrs. 0287 - 0332., 191
        - 1902, nrs. 0333 - 0389., 192
        - 1902, nrs. 0390 - 0440., 193
        - 1902, nrs. 0441 - 0482., 194
        - 1902, nrs. 0483 - 0526., 195
        - 1902, nrs. 0527 - 0579., 196
        - 1903, nrs. 0001 - 0111., 197
        - 1903, nrs. 0112 - 0200., 198
        - 1903, nrs. 0201 - 0257., 199
        - 1903, nrs. 0258 - 0320., 200
        - 1903, nrs. 0321 - 0375., 201
        - 1903, nrs. 0376 - 0416., 202
        - 1903, nrs. 0417 - 0464., 203
        - 1903, nrs. 0465 - 0525., 204
        - 1903, nrs. 0527 - 0597., 205
        - 1903, nrs. 0598 - 0650., 206
        - 1904, nrs. 0001 - 0069., 207
        - 1904, nrs. 0070 - 0138., 208
        - 1904, nrs. 0139 - 0198., 209
        - 1904, nrs. 0199 - 0290., 210
        - 1904, nrs. 0291 - 0355., 211
        - 1904, nrs. 0356 - 0411., 212
        - 1904, nrs. 0412 - 0479., 213
        - 1904, nrs. 0480 - 0538., 214
        - 1904, nrs. 0539 - 0606., 215
        - 1904, nrs. 0607 - 0671., 216
        - 1905, nrs. 0001 - 0070., 217
        - 1905, nrs. 0071 - 0130., 218
        - 1905, nrs. 0131 - 0200., 219
        - 1905, nrs. 0201 - 0270., 220
        - 1905, nrs. 0271 - 0340., 221
        - 1905, nrs. 0341 - 0400., 222
        - 1905, nrs. 0401 - 0470., 223
        - 1905, nrs. 0471 - 0540., 224
        - 1905, nrs. 0541 - 0612., 225
        - 1906, nrs. 0001 - 0067., 226
        - 1906, nrs. 0068 - 0127., 227
        - 1906, nrs. 0129 - 0196., 228
        - 1906, nrs. 0197 - 0264., 229
        - 1906, nrs. 0265 - 0328., 230
        - 1906, nrs. 0329 - 0402., 231
        - 1906, nrs. 0403 - 0465., 232
        - 1906, nrs. 0466 - 0525., 233
        - 1906, nrs. 0526 - 0594., 234
        - 1906, nrs. 0595 - 0655., 235
        - 1907, nrs. 0001 - 0070., 236
        - 1907, nrs. 0071 - 0130., 237
        - 1907, nrs. 0131 - 0200., 238
        - 1907, nrs. 0201 - 0280., 239
        - 1907, nrs. 0281 - 0350., 240
        - 1907, nrs. 0351 - 0420., 241
        - 1907, nrs. 0421 - 0490., 242
        - 1907, nrs. 0491 - 0560., 243
        - 1907, nrs. 0561 - 0737., 244
        - 1908, nrs. 0001 - 0111., 245
        - 1908, nrs. 0112 - 0203., 246
        - 1908, nrs. 0204 - 0306., 247
        - 1908, nrs. 0307 - 0404., 248
        - 1908, nrs. 0405 - 0502., 249
        - 1908, nrs. 0503 - 0619., 250
        - 1908, nrs. 0620 - 0719., 251
        - 1908, nrs. 0720 - 0808., 252
        - 1909, nrs. 0001 - 0120., 253
        - 1909, nrs. 0121 - 0220., 254
        - 1909, nrs. 0221 - 0325., 255
        - 1909, nrs. 0326 - 0434., 256
        - 1909, nrs. 0435 - 0530., 257
        - 1909, nrs. 0531 - 0638., 258
        - 1909, nrs. 0639 - 0735., 259
        - 1909, nrs. 0736 - 0858., 260
        - 1909, nrs. 0859 - 0965., 261
        - 1909, nrs. 0966 - 1094., 262
        - 1910, nrs. 0001 - 0100., 263
        - 1910, nrs. 0101 - 0200., 264
        - 1910, nrs. 0201 - 0310., 265
        - 1910, nrs. 0311 - 0420., 266
        - 1910, nrs. 0421 - 0540., 267
        - 1910, nrs. 0541 - 0660., 268
        - 1910, nrs. 0661 - 0770., 269
        - 1910, nrs. 0771 - 0880., 270
        - 1910, nrs. 0881 - 0980., 271
        - 1910, nrs. 0981 - 1090., 272
        - 1910, nrs. 1091 - 1189., 273
        - 1911, nrs. 0001 - 0136., 274
        - 1911, nrs. 0137 - 0274., 275
        - 1911, nrs. 0275 - 0423., 276
        - 1911, nrs. 0424 - 0617., 277
        - 1911, nrs. 0618 - 0813., 278
        - 1911, nrs. 0814 - 1015., 279
        - 1911, nrs. 1016 - 1210., 280
        - 1912, nrs. 0001 - 0195., 281
        - 1912, nrs. 0196 - 0400., 282
        - 1912, nrs. 0401 - 0540., 283
        - 1912, nrs. 0541 - 0661., 284
        - 1912, nrs. 0662 - 0800., 285
        - 1912, nrs. 0801 - 0965., 286
        - 1912, nrs. 0966 - 1150., 287
        - 1912, nrs. 1151 - 1346., 288
        - 1913, nrs. 0003 - 0117., 289
        - 1913, nrs. 0118 - 0250., 290
        - 1913, nrs. 0251 - 0425., 291
        - 1913, nrs. 0426 - 0561., 292
        - 1913, nrs. 0562 - 0700., 293
        - 1913, nrs. 0701 - 0846., 294
        - 1913, nrs. 0847 - 1000., 295
        - 1913, nrs. 1001 - 1182., 296
        - 1913, nrs. 1183 - 1357., 297
        - 1914, nrs. 0001 - 0182., 298
        - 1914, nrs. 0183 - 0355., 299
        - 1914, nrs. 0356 - 0550., 300
        - 1914, nrs. 0551 - 0725., 301
        - 1914, nrs. 0726 - 0879., 302
        - 1914, nrs. 0880 - 1029., 303
        - 1915, nrs. 0001 - 0130., 304
        - 1915, nrs. 0131 - 0270., 305
        - 1915, nrs. 0271 - 0420., 306
        - 1915, nrs. 0421 - 0620., 307
        - 1915, nrs. 0621 - 0800., 308
        - 1915, nrs. 0801 - 0978., 309
        - 1916, nrs. 0001 - 0100., 310
        - 1916, nrs. 0101 - 0270., 311
        - 1916, nrs. 0271 - 0430., 312
        - 1916, nrs. 0431 - 0620., 313
        - 1916, nrs. 0621 - 0810., 314
        - 1916, nrs. 0811 - 0980., 315
        - 1916, nrs. 0981 - 1175., 316
        - 1917, nrs. 0001 - 0194., 317
        - 1917, nrs. 0195 - 0390., 318
        - 1917, nrs. 0391 - 0550., 319
        - 1917, nrs. 0551 - 0676., 320
        - 1917, nrs. 0677 - 0813., 321
        - 1918, nrs. 0001 - 0181., 322
        - 1918, nrs. 0182 - 0344., 323
        - 1918, nrs. 0345 - 0479., 324
        - 1918, nrs. 0480 - 0618., 325
        - 1919, nrs. 0001 - 0150., 326
        - 1919, nrs. 0151 - 0278., 327
        - 1919, nrs. 0279 - 0450., 328
        - 1919, nrs. 0451 - 0639., 329
        - 1919, nrs. 0640 - 0798., 330
        - 1919, nrs. 0799 - 0988., 331
        - 1920, nrs. 0001 - 0170., 332
        - 1920, nrs. 0171 - 0349., 333
        - 1920, nrs. 0350 - 0500., 334
        - 1920, nrs. 0501 - 0645., 335
        - 1920, nrs. 0646 - 0762., 336
        - 1920, nrs. 0763 - 0900., 337
        - 1920, nrs. 0901 - 1053., 338
        - 1920, nrs. 1054 - 1202., 339
        - 1920, nrs. 1203 - 1350., 340
        - 1920, nrs. 1351 - 1459., 341
        - 1920, nrs. 1460 - 1596., 342
        - 1920, nrs. 1597 - 1750., 343
        - 1920, nrs. 1751 - 1843., 344
        - 1920, nrs. 1844 - 1965., 345
        - 1920, nrs. 1966 - 2116., 346
        - 1921, nrs. 0001 - 0150., 347
        - 1921, nrs. 0151 - 0300., 348
        - 1921, nrs. 0301 - 0450., 349
        - 1921, nrs. 0451 - 0636., 350
        - 1921, nrs. 0637 - 0782., 351
        - 1921, nrs. 0783 - 0925., 352
        - 1921, nrs. 0926 - 1100., 353
        - 1921, nrs. 1101 - 1299., 354
        - 1921, nrs. 1300 - 1486., 355
        - 1922, nrs. 0001 - 0166., 356
        - 1922, nrs. 0167 - 0294., 357
        - 1922, nrs. 0295 - 0430., 358
        - 1922, nrs. 0431 - 0599., 359
        - 1922, nrs. 0600 - 0735., 360
        - 1922, nrs. 0736 - 0866., 361
        - 1922, nrs. 1054 - 1221., 362; omslag
        - 1923-1927, 363
        - 1928-1929, 364; omslag
        - 1931, nrs. 0001 - 0045., 365
        - 1931, nrs. 0046 - 0088., 366
        - 1931, nrs. 0089 - 0131., 367
        - 1931, nrs. 0132 - 0175., 368
        - 1931, nrs. 0176 - 0224., 369
        - 1931, nrs. 0225 - 0264., 370
        - 1931, nrs. 0265 -0305., 371
        - 1931, nrs. 0306 - 0344., 372
        - 1931, nrs. 0345 - 0380., 373
        - 1931, nrs. 0381 - 0420., 374
        - 1931, nrs. 0421 - 0460., 375
        - 1931, nrs. 0461 - 0500., 376
        - 1931, nrs. 0501 - 0540., 377
        - 1931, nrs. 0541 - 0580., 378
        - 1931, nrs. 0581 - 0625., 379
        - 1931, nrs. 0626 - 0670., 380
        - 1931, nrs. 0671 - 0715., 381
        - 1931, nrs. 0716 - 0760., 382
        - 1931, nrs. 0761 - 0815., 383
        - 1931, nrs. 0816 - 0865., 384
        - 1931, nrs. 0866 - 0910., 385
        - 1931, nrs. 0911 - 0955., 386
        - 1931, nrs. 0956 - 1000., 387
        - 1931, nrs. 1001 - 1045., 388
        - 1931, nrs. 1046 - 1090., 389
        - 1931, nrs. 1091 - 1135., 390
        - 1931, nrs. 1136 - 1180., 391
        - 1931, nrs. 1181 - 1225., 392
        - 1931, nrs. 1226 - 1266., 393
        - 1931, nrs. 1267 - 1306., 394
        - 1931, nrs. 1307 - 1351., 395
        - 1931, nrs. 1352 - 1400., 396
        - 1931, nrs. 1401 - 1446., 397
        - 1932, nrs. 0001 - 0045., 398
          Openbaarheid beperkt tot 01-01-2055
        - 1932, nrs. 0046 - 0090., 399
        - 1932, nrs. 0091 - 0135., 400
          Met 2 tekeningen waarvan 1 is aan te vragen onder inv.nr. 1473.
        - Tekening, behorend bij inv.nr. 400., 1473
        - 1932, nrs. 0136 - 0185., 401
        - 1932, nrs. 0186 - 0230., 402
        - 1932, nrs. 0231 - 0275., 403
        - 1932, nrs. 0276 - 0320., 404
        - 1932, nrs. 0321 - 0365., 405
        - 1932, nrs. 0366 - 0410., 406
        - 1932, nrs. 0411 - 0455., 407
        - 1932, nrs. 0456 - 0500., 408
        - 1932, nrs. 0501 - 0545., 409
        - 1932, nrs. 0586 - 0685., 410
        - 1932, nrs. 0546 - 0590., 411
        - 1932, nrs. 0591 - 0635., 412
        - 1932, nrs. 0686 - 0730., 413
        - 1932, nrs. 0731 - 0790., 414
        - 1932, nrs. 0791 - 0835., 415
          Met 1 tekening.
        - 1932, nrs. 0836 - 0890., 416
        - 1932, nrs. 0891 - 0940., 417
        - 1932, nrs. 0941 - 0985., 418
        - 1932, nrs. 0986 - 1035., 419
          Met 1 tekening, aan te vragen onder inv.nr. 1474.
        - Tekening behorend bij inv.nr. 419, 1474
        - 1932, nrs. 1036 - 1070., 420
        - 1932, nrs. 1071 - 1105., 421
        - 1932, nrs. 1106 - 1144., 422
        - 1933, nrs. 0001 - 0050., 423
        - 1933, nrs. 0051 - 0100., 424
        - 1933, nrs. 0101 - 0150., 425
        - 1933, nrs. 0151 - 0200., 426
        - 1933, nrs. 0201 - 0250., 427
        - 1933, nrs. 0251 - 0300., 428
        - 1933, nrs. 0301 - 0350., 429
        - 1933, nrs. 0351 - 0401., 430
        - 1933, nrs. 0402 - 0450., 431
        - 1933, nrs. 0451 - 0500., 432
        - 1933, nrs. 0501 - 0550., 433
        - 1933, nrs. 0551 - 0600., 434
        - 1933, nrs. 0601 - 650., 435
        - 1933, nrs. 0651 - 0700., 436
        - 1933, nrs. 0701 - 0750., 437
        - 1933, nrs. 0751 - 0800., 438
        - 1933, nrs. 0801 - 0850., 439
          Met 1 tekening, aan te vragen onder inv.nr. 1475.
        - Tekening behorend bij inv.nr. 439, 1475
        - 1933, nrs. 0851 - 0900., 440
        - 1933, nrs. 0901 - 0950., 441
        - 1933, nrs. 0951 - 1000., 442
        - 1933, nrs. 1001 - 1050., 443
        - 1933, nrs. 1051 - 1100., 444
        - 1933, nrs. 1101 - 1150., 445
        - 1933, nrs. 1151 - 1200., 446
        - 1933, nrs. 1201 - 1250., 447
        - 1933, nrs. 1251 - 1300., 448
        - 1933, nrs. 1301 - 1344., 449
        - 1933, nrs. 1345 - 1387., 450
        - 1934, 451; omslag
        - 1934, nrs. 0001 - 0080., 452
        - 1934, nrs. 0081 - 0135., 453
        - 1934, nrs. 0136 - 0180., 454
        - 1934, nrs. 0181 - 0225., 455
        - 1934, nrs. 0226 - 0285., 456
        - 1934, nrs. 0286 - 0330., 457
        - 1934, nrs. 0331 - 0380., 458
        - 1934, nrs. 0381 - 0430., 459
        - 1934, nrs. 0431 - 0470., 460
        - 1934, nrs. 0471 - 0515., 461
        - 1934, nrs. 0516 - 0560., 462
        - 1934, nrs. 0561 - 0610., 463
        - 1934, nrs. 0611 - 0660., 464
        - 1934, nrs. 0661 - 0705., 465
        - 1934, nrs. 0706 - 0760., 466
        - 1934, nrs. 0761 - 0815., 467
        - 1934, nrs. 0816 - 0860., 468
          Met 3 tekeningen.
        - 1934, nrs. 0861 - 0915., 469
        - 1934, nrs. 0916 - 0970., 470
        - 1934, nrs. 0971 - 1025., 471
        - 1934, nrs. 1026 - 1080., 472
        - 1934, nrs. 1081 - 1125., 473
        - 1934, nrs. 1126 - 1180., 474
        - 1934, nrs. 1181 - 1210., 475
        - 1934, nrs. 1211 - 1250., 476
        - 1934, nrs. 1251 - 1310., 477
        - 1934, nrs. 1311 - 1355., 478
        - 1934, nrs. 1356 - 1410., 479
        - 1934, nrs. 1411 - 1460., 480
        - 1934, nrs. 1461 - 1512., 481
        - 1934, nrs. 1513 - 1575., 482
        - 1934, nrs. 1576 - 1620., 483
        - 1934, nrs. 1621 - 1680., 484
        - 1934, nrs. 1681 - 1730., 485
        - 1934, nrs. 1731 - 1770., 486
        - 1934, nrs. 1771 - 1815., 487
        - 1934, nrs. 1816 - 1875., 488
        - 1934, nrs. 1876 - 1945., 489
        - 1934, nrs. 1946 - 1997., 490
        - 1934, nrs. 1998 - 2040., 491
        - 1934, nrs. 2041 - 2090., 492
        - 1934, nrs. 2091 - 2140., 493
        - 1934, nrs. 2141 - 2185., 494
        - 1934, nrs. 2186 - 2235., 495
        - 1934, nrs. 2236 - 2300., 496
        - 1934, nrs. 2301 - 2350., 497
        - 1934, nrs. 2351 - 2400., 498
        - 1934, nrs. 2401 - 2450., 499
        - 1934, nrs. 2451 - 2501., 500
        - 1935, nrs. 0001 - 0045., 501
        - 1935, nrs. 0046 - 0100., 502
        - 1935, nrs. 0101 - 0150., 503
        - 1935, nrs. 0151 - 0200., 504
        - 1935, nrs. 0201 - 0245., 505
        - 1935, nrs. 0246 - 0290., 506
        - 1935, nrs. 0291 - 0335., 507
        - 1935, nrs. 0336 - 0380., 508
        - 1935, nrs. 0381 - 0425., 509
        - 1935, nrs. 0426 - 0470., 510
        - 1935, nrs. 0471 - 0525., 511